【裁判字號】    95,易,2545
【裁判日期】    951229
【裁判案由】    詐欺等
【裁判全文】
臺灣臺北地方法院宣示判決筆錄          95年度易字第2545號
公  訴  人  臺灣臺北地方法院檢察署檢察官
被      告  甲○○
上列被告因詐欺案件（95年度偵緝字第2428、2535號、95年度偵
字第14191號），於中華民國95年12月29日下午4時30分，在本院
第12法庭宣示判決，出席職員如下：
    法  官  鍾素鳳
    書記官  陳鳳瀴
    通  譯  曾瑜敏
法官起立朗讀判決主文、犯罪事實要旨、處罰條文，及告以上訴
限制、期間並提出上訴狀之法院，且諭知記載其內容：
一、主  文：
    甲○○幫助連續意圖為自己不法之所有，以詐術使人將本人
    之物交付，處有期徒刑伍月，如易科罰金，以銀元參佰元即
    新台幣玖佰元折算壹日。
二、犯罪事實要旨：
    甲○○雖可預見將自己之金融帳戶提供他人使用，可能幫助
    他人從事財產犯罪，仍基於縱有人以其金融帳戶實施詐欺犯
    罪亦不違背其本意之幫助故意，於民國94年11月間，在台北
    市○○區○○街附近，將其所有如附表所示帳戶之存摺、提
    款卡與密碼，提供予某不詳姓名、年籍之成年人，幫助其所
    屬之詐騙集團詐欺取財，而詐騙集團成員在取得甲○○如附
    表所示帳戶之存摺、提款卡與密碼等物後，即意圖為自己不
    法之所有，基於詐欺之概括犯意，先後於如附表所示之時間
    ，分別以如附表所示之方式詐騙己○○、庚○○、丁○○、
    丙○○、戊○○、乙○○等人，致渠等因而陷於錯誤，依該
    詐騙集團成員之指示操作提款機、匯款，分別匯入如附表所
    示之金額至甲○○之帳戶內，旋即遭詐騙集團成員提領一空
    。嗣渠等發覺受騙，遂報警循線查悉上情（附表編號2.3.4.
    部分，雖未據公訴人起訴，惟與起訴部分既有連續犯之裁判
    上一罪關係，為起訴效力所及，本院自應併予審究）。
三、處罰條文：
    刑法第2條第1項前段、第30條、第339條第1項、修正前刑法
    第41條第1項前段，罰金罰鍰提高標準條例第1條前段、修正
    前同條例第2條，現行法規所定貨幣單位折算新台幣條例第2
    條。
四、協商判決除有刑事訴訟法第454條之4第1項第1款於本院訊問
    程序終結前，被告撤銷協商合意或檢察官撤回協商聲請者：
    第2款被告協商之意思非出於自由意志者；第4款被告所犯之
    罪非第455條之2第1項所定得以協商判決者；第6款被告有其
    他較重之裁判上一罪之犯罪事實者；第七款法院認應諭知免
    刑或免訴、不受理者情形之一，及違反同條第2項「法院應
    於協商合意範圍內為判決；法院為協商判決所科之刑，以宣
    告緩刑或2年以下有期徒刑、拘役或罰金為限」之規定者外
    ，不得上訴。
五、如有前項除外情形，而不服本件判決，得自收受判決送達之
    日起10日內，向本院提出上訴書狀，上訴於第二審法院。
中    華    民    國    95    年    12    月    29    日
                  刑事第十三庭  書記官  陳鳳瀴
                                法  官  鍾素鳳
以上正本證明與原本無異。
                                書記官  陳鳳瀴
中    華    民    國    95    年    12    月    29    日
附錄法條：
刑法第339條
    意圖為自己或第三人不法之所有，以詐術使人將本人或第三
    人之物交付者，處5年以下有期徒刑、拘役或科或併科1千元
    以下罰金。
    以前項方法得財產上不法之利益或使第三人得之者，亦同。
    前二項之未遂犯罰之。
刑法第30條
    幫助他人實行犯罪行為者，為幫助犯。雖他人不知幫助之情
    者，亦同。
    幫助犯之處罰，得按正犯之刑減輕之。
附表：
 ┌──┬────┬─────────┬────────┬───┐
 │編號│匯款時間│  帳 戶 名 稱     │  詐 騙 方 式   │金額  │
 ├──┼────┼─────────┼────────┼───┤
 │ 1. │94年10月│合作金庫銀行民權分│己○○於94年12月│1萬元 │
 │    │24日10時│行（帳號：00000000│24日接獲電話，某│      │
 │    │24分許  │00000000號）      │詐騙集團成員佯稱│      │
 │    │同日10時│                  │為其學生，因好友│2萬元 │
 │    │51分許  │                  │父親車禍，急需用│      │
 │    │        │                  │錢急救，致己○○│      │
 │    │        │                  │陷於錯誤，於同日│      │
 │    │        │                  │先後依指示匯款。│      │
 ├──┼────┼─────────┼────────┼───┤
 │ 2. │94年10月│台北富邦銀行民權分│庚○○於94年10月│4萬900│
 │    │30日18時│行（帳號：00000000│30日透過網路購買│0元   │
 │    │47分許  │5401號）          │增高藥，某林姓男│      │
 │    │同日19時│                  │子佯稱可代為介紹│5萬元 │
 │    │36分許  │                  │購買，致庚○○不│      │
 │    │        │                  │疑有他，於同日先│      │
 │    │        │                  │後依指示匯款。  │      │
 │    │        │                  │                │      │
 ├──┼────┼─────────┼────────┼───┤
 │ 3. │94年11月│第一銀行民權分行  │丁○○於94年10月│3萬   │
 │    │4日15時 │（帳號：000000000 │中旬接獲電話，佯│元    │
 │    │24分許  │28號）            │稱係「聯聖國際金│      │
 │    │        │                  │融中心」之問卷調│      │
 │    │        │                  │查，詢問其基本資│      │
 │    │        │                  │料，表示將參加抽│      │
 │    │        │                  │獎活動，嗣於同年│      │
 │    │        │                  │11 月初，丁○○ │      │
 │    │        │                  │接獲自稱「藍主任│      │
 │    │        │                  │」之來電，告知其│      │
 │    │        │                  │中獎30萬港幣，並│      │
 │    │        │                  │要求其領獎前須支│      │
 │    │        │                  │付愛心捐款，致許│      │
 │    │        │                  │耕偉陷於錯誤，依│      │
 │    │        │                  │指示匯款。      │      │
 ├──┼────┼─────────┼────────┼───┤
 │ 4. │94年11月│國泰世華商業銀行復│丙○○於94年11月│5000元│
 │    │7日20時 │興分行（帳號：0185│6日，透過網路遊 │      │
 │    │10分許  │00000000號）      │戲「天堂」，向某│      │
 │    │        │                  │姓名年籍不詳之成│      │
 │    │        │                  │年人購買道具、寶│      │
 │    │        │                  │物，該名人士佯稱│      │
 │    │        │                  │待收受款項後即交│      │
 │    │        │                  │付貨物，致丙○○│      │
 │    │        │                  │陷於錯誤，依指示│      │
 │    │        │                  │匯款後，並未取得│      │
 │    │        │                  │貨物，始知受騙。│      │
 ├──┼────┼─────────┼────────┼───┤
 │ 5. │94年11月│台北國際商業銀行龍│戊○○於94年10月│4萬   │
 │    │8日     │江分行（帳號：4802│30日，接獲某真實│2000元│
 │    │        │000000000號）     │姓名年籍不詳自稱│      │
 │    │        │                  │「謝小姐」之來電│      │
 │    │        │                  │，佯稱其中獎5000│      │
 │    │        │                  │萬元，並要求其先│      │
 │    │        │                  │匯入該彩金之保證│      │
 │    │        │                  │金等費用，致陳美│      │
 │    │        │                  │玲陷於錯誤，依指│      │
 │    │        │                  │示匯款。        │      │
 ├──┼────┼─────────┼────────┼───┤
 │ 6. │94年11月│台北國際商業銀行龍│乙○○於94年11月│5萬元 │
 │    │10日9時 │江分行（帳號：4802│2日接獲電話，佯 │      │
 │    │46分許  │000000000號）     │稱係「萬邦金融集│      │
 │    │94年11月│                  │團機構」，請協助│11萬  │
 │    │11日    │                  │製作問卷調查，於│2500元│
 │    │        │                  │一週後，對方再次│      │
 │    │        │                  │來電佯稱其中獎，│      │
 │    │        │                  │惟須先行繳納稅金│      │
 │    │        │                  │、購買該公司之基│      │
 │    │        │                  │金及辦理財產信託│      │
 │    │        │                  │等，致乙○○陷於│      │
 │    │        │                  │錯誤，於同月10、│      │
 │    │        │                  │11日先後依指示匯│      │
 │    │        │                  │款。            │      │
 └──┴────┴─────────┴────────┴───┘


司法院資訊處製作；財團法人民間司法改革基金會備份。
